【裁判字號】    99,易,3067
【裁判日期】    991021
【裁判案由】    竊盜
【裁判全文】
臺灣臺中地方法院刑事判決              99年度易字第3067號
公  訴  人  臺灣臺中地方法院檢察署檢察官
被      告  甲○○
上列被告因竊盜案件，經檢察官提起公訴（99年度偵字第12641
號），本院判決如下：
    主    文
甲○○共同於夜間侵入住宅竊盜，累犯，處有期徒刑捌月。
    犯罪事實
一、甲○○曾於民國97年間因偽證案件，經本院以97年度訴字第
    4480號判決判處有期徒刑3 月確定，於98年5 月2 日縮刑期
    滿執行完畢。詎仍不知悔改，竟與不詳姓名年籍年約20歲綽
    號「阿弟」之男子共同基於意圖為自己不法所有之犯意聯絡
    ，於99年2 月23日凌晨2 時許，由甲○○駕駛其母李廖玉裡
    所有車牌號碼5503-UA 號自用小客車搭載綽號「阿弟」之男
    子，行經臺中縣神岡鄉○○村○○街21巷3 號乙○○之住宅
    前，見該住宅之鐵捲門未關上認有機可趁，甲○○即以其所
    有之自備鑰匙（未扣案）打開鋁門後，再與該名綽號「阿弟
    」之男子一同侵入該住宅內，共同竊取乙○○所有置放在1
    樓廚房內之捷安特牌及富士牌之自行車各1 台（價值共新臺
    幣【下同】64,000元），得手後，2 人分騎乘1 台自行車逃
    逸，並將竊得之上開自行車放置在上開自用小客車之後車箱
    後旋即逃離現場，再於同日上午8 時許，將所竊得之2 台自
    行車載運至臺中市○○路與太原路口之跳蚤市場變賣予不詳
    姓名年籍之人，共得款8,000 元朋分花用。嗣乙○○之妹於
    同日上午6 時30分許，發現住處遭竊而報警究辦，經警調閱
    案發地點附近之監視器影像，查知上開自用小客車之車牌號
    碼為5503-UA 號，再依車籍查詢資料查得該自用小客車車主
    為李廖玉裡，始循線查獲甲○○而查悉上情。
二、案經臺中縣警察局豐原分局報請臺灣臺中地方法院檢察署檢
    察官偵查起訴。
    理    由
壹、程序方面
一、按被告以外之人（包括證人、鑑定人、告訴人、被害人及共
    同被告等）於審判外之陳述雖不符刑事訴訟法第159 條之1
    至之4 等4 條之規定，而經當事人於審判程序同意作為證據
    ，法院審酌該言詞陳述或書面陳述作成時之情況，認為適當
    者，亦得為證據；當事人、代理人或辯護人於法院調查證據
    時，知有刑事訴訟法第159 條第1 項不得為證據之情形，而
    未於言詞辯論終結前聲明異議者，視為有前項之同意，同法
    第159 條之5 定有明文。立法意旨在於傳聞證據未經當事人
    之反對詰問予以核實，原則上先予排除。惟若當事人已放棄
    反對詰問權，於審判程序中表明同意該等傳聞證據可作為證
    據；或於言詞辯論終結前未聲明異議，基於尊重當事人對傳
    聞證據之處分權，及證據資料愈豐富，愈有助於真實發見之
    理念，且強化言詞辯論主義，使訴訟程序得以順暢進行，上
    開傳聞證據亦均具有證據能力。查證人乙○○於警詢時及證
    人李廖玉裡於偵查中所為之供述證據，對被告甲○○而言，
    性質上屬傳聞證據，惟被告及檢察官於本院審理中調查證據
    時，知有刑事訴訟法第159 條第1 項不得為證據之情形，未
    於言詞辯論終結前聲明異議（見本院卷第19頁），且本院審
    認上開證據作成時之情況，應無違法取證或不當情事，與本
    案待證事實間復具有相當之關聯性，以之作為證據應屬適當
    ，依刑事訴訟法第159 條之5 規定，自有證據能力。
二、又傳聞法則乃對於被告以外之人於審判外之言詞或書面陳述
    而為之規範，本案判決以下所引用之非供述證據，無刑事訴
    訟法第159 條第1 項規定傳聞法則之適用，經本院於審理時
    依法踐行調查證據程序，檢察官及被告均不爭執各該證據之
    證據能力，且與本案待證事實具有自然之關聯性，亦查無依
    法應排除其證據能力之情形，依法自得作為證據。
貳、實體方面
一、上開犯罪事實，業據被告甲○○於警詢、偵查中及本院審理
    時坦承不諱，核與證人即被害人乙○○於警詢中所述自行車
    遭竊之情節及證人即被告之母親李廖玉裡於偵查中所述其所
    有之車牌號碼5503-UA 號自用小客車係被告使用等情均相符
    ，復有職務報告、車籍查詢- 基本資料詳細畫面各1 紙、監
    視器畫面翻拍照片6 張在卷可稽（見警卷第1 、13、14至16
    頁），是被告上開自白核與事實相符，應堪採信。本案事證
    明確，被告上開竊盜之犯行，洵堪認定，應依法論科。
二、核被告甲○○所為，係犯刑法第321 條第1 項第1 款之於夜
    間侵入住宅竊盜罪。又被告與不詳姓名年籍年約20歲綽號「
    阿弟」之男子間就上開犯行，有犯意聯絡及行為分擔，為共
    同正犯。另被告曾於97年間因偽證案件，經本院以97年度訴
    字第4480號判決判處有期徒刑3 月確定，於98年5 月2 日縮
    刑期滿執行完畢乙節，有臺灣高等法院被告前案紀錄表1 份
    在卷可按，其受徒刑之執行完畢後，5 年以內故意再犯有期
    徒刑以上之本罪，為累犯，應依刑法第47條第1 項規定，加
    重其刑。爰審酌被告正值青壯之年紀，竟不思以正當途徑賺
    取財物，僅為貪圖不法利益，即率爾於夜間侵入被害人之住
    宅內竊取被害人之自行車，並變賣得款供己花用，所為實不
    足取，惟念其犯後坦承犯行，尚有悔意，另斟酌所竊取財物
    之價值及被害人所受之損害程度等一切情狀，量處如主文所
    示之刑，以資懲儆。至於被告所有供本件竊盜所用之自備鑰
    匙1 支，並未扣案，且據被告於警詢及本院審理時均供稱已
    隨手丟棄在豐原往臺中的路上等語（見警卷第8 頁、本院卷
    第19頁背面），是該自備鑰匙顯已滅失，為免將來執行之困
    難，爰不另為沒收之諭知。
據上論斷，應依刑事訴訟法第284 條之1 、第299 條第1 項前段
，刑法第28條、第321 條第1 項第1 款、第47條第1 項，判決如
主文。
本案經檢察官丙○○到庭執行職務。
中    華    民    國    99    年    10    月    21    日
                  刑事第十六庭  法  官  陳玉聰
以上正本證明與原本無異。
如不服本判決，應於收受送達後10日內向本院提出上訴書狀（應
敘述具體理由並附繕本）。上訴書狀如未敘述理由，應於上訴期
間屆滿後20日內補提理由書於本院。
                                書記官  何俞瑩
中    華    民    國    99    年    10    月    21    日
附錄本判決論罪科刑之法條：
刑法第321條第1項第1款
犯竊盜罪而有左列情形之一者，處6月以上5年以下有期徒刑：
  一  於夜間侵入住宅或有人居住之建築物、船艦或隱匿其內而
      犯之者。

司法院資訊處製作；財團法人民間司法改革基金會備份。
